臺灣臺北地方法院刑事判決
110年度審簡上字第218號
上  訴  人  臺灣臺北地方檢察署檢察官
被      告  陳薇如




上列上訴人因被告詐欺案件，不服本院刑事庭中華民國110年8月
31日110年度審簡字第1017號第一審刑事簡易判決（起訴案號：1
09年度偵字第18125號），提起上訴，本院管轄之第二審合議庭
判決如下：
    主      文
上訴駁回。
乙○○緩刑貳年，緩刑期間付保護管束，並應履行如附表所示之負
擔，及應於本案判決確定後壹年內向指定之政府機關、政府機構
、行政法人、社區或其他符合公益目的之機構或團體提供陸拾小
時之義務勞務。 
    事實及理由
一、本件經本院管轄第二審之合議庭審理結果，認原審以被告乙
    ○○罪證明確，判決被告係犯刑法第339條第1項之詐欺取財罪
    ，處有期徒刑6月，如易科罰金，以新臺幣（下同）1,000元
    折算1日，其認事、用法均無不當，量刑及宣告沒收亦認妥
    適，應予維持。本判決之犯罪事實及證據，除補充「被告於
    本院第二審行審理時之自白（見本院卷第172頁）」外，餘
    均引用原審判決所記載之事實、證據及理由（如附件）。
二、檢察官上訴意旨略以：被告於案發後未曾與告訴人甲○○商談
    賠償事宜，且迄今未賠償告訴人之損害，亦未取得告訴人諒
    解。又被告先前經本院傳訊拒不到庭，直至發布通緝到案始
    坦承犯行，足見被告犯後態度不佳，認原審量刑過輕，難認
    妥適等語。
三、法官於有罪判決中，究應如何量處罪刑，為實體法賦予審理
    法官裁量之刑罰權事項，法官行使此項裁量權，自得依據個
    案情節，參諸刑法第57條所定各款犯罪情狀之規定，於該法
    定刑度範圍內，基於合義務性之裁量，量處被告罪刑。量刑
    之裁量權，乃憲法所保障法官獨立審判之核心，法院行使此
    項裁量權，亦非得以任意或自由為之，仍應受一般法律原理
    原則之拘束，即仍須符合法律授權之目的、法律秩序之理念
    、國民法律感情及一般合法有效之慣例等規範，尤其應遵守
    比例原則及平等原則之意旨，否則即可能構成裁量濫用之違
    法。次按量刑輕重，屬為裁判之法院得依職權自由裁量之事
    項，苟其量刑已以行為人之責任為基礎，並斟酌刑法第57條
    各款所列情狀，在法定刑度內，酌量科刑，無顯然失當或違
    反公平、比例及罪刑相當原則者，亦無偏執一端，致明顯失
    出失入情形，自不得指為違法。查被告於本院審理時坦承犯
    行，並有原審判決所引用之證據在卷可憑，足認被告確係犯
    刑法第339條第1項之詐欺取財罪。原審以被告罪證明確，並
    審酌被告並無前科，素行尚可。其因一己私利，訛詐告訴人
    錢財，致告訴人受有80萬元之金錢損害，應予非難；併參以
    被告犯後坦承犯行，復考量被告已還款38萬5,000元予告訴
    人，有告訴人刑事陳報㈠狀（見原審審易卷第211頁）附卷可
    稽，然尚未與告訴人達成和解；兼衡被告自述國中畢業之智
    識程度、從事服務業、月收入約4萬元、未婚、需扶養1名未
    成年子女等家庭生活經濟狀況（見原審審易卷第248頁），
    暨其犯罪之動機、目的及手段等一切情狀，量處有期徒刑6
    月，並諭知易科罰金之折算標準，已具體說明量刑之理由，
    故認原審判決核無逾越法定刑度，或有濫用自由裁量權限之
    違法或不當之情事，本院自應予以尊重並維持。又原審就被
    告仍保有之犯罪所得41萬5,000元宣告沒收及追徵，亦無違
    誤。是檢察官以前詞為由提起上訴，其上訴尚非有理由，爰
    予以駁回。
四、末查，被告前未曾因故意犯罪而受有期徒刑以上之宣告，有
    臺灣高等法院被告前案紀錄表1份（見本院卷第167至168頁
    ）在卷可稽。其於犯後坦承犯行，並於本院承諾賠償告訴人
    所受之損害等情，有審判筆錄1份（見本院卷第175頁）在卷
    可憑，堪認被告有悔意。本院衡酌上情及被告因一時失慮而
    犯本案，認被告經此偵、審程序及刑之宣告後，應當知所警
    惕，無再犯之虞，是所宣告之刑以暫不執行為適當，爰依刑
    法第74條第1項第1款之規定，諭知如主文第2項所示之緩刑
    期間，併依刑法第74條第2項第5款規定，諭知其應於判決確
    定後1年內，向指定之政府機關、政府機構、行政法人、社
    區或其他符合公益目的之機構或團體，提供如主文第2項所
    示時數之義務勞務。另依刑法第93條第1項第2款之規定，併
    予宣告緩刑期間付保護管束。又緩刑宣告，得斟酌情形，命
    犯罪行為人向被害人支付相當數額之財產或非財產上之損害
    賠償，刑法第74條第2項第3款亦定有明文。是本院為兼保告
    訴人之權益，參照前揭說明及規定，就被告緩刑之條件，併
    諭知如主文第2項所示，此部分並得為民事強制執行名義。
    如被告未遵循本院諭知之緩刑期間所定負擔而情節重大者，
    檢察官得依刑事訴訟法第476條及刑法第75條之1第1項第4款
    之規定，聲請撤銷本件緩刑之宣告，併予敘明。
據上論斷，應依刑事訴訟法第455條之1第1項、第3項、第368條
、第373條，刑法第74條第1項第1款、第2項第3款、第5款、第93
條第1項第2款，判決如主文。
本案經檢察官楊大智提起公訴，檢察官劉文婷提起上訴，檢察官
吳春麗到庭執行職務。
中　　華　　民　　國　　111 　年　 　4  　月　　19　　日
　　　　　　　　  刑事第二十一庭  審判長法  官  程克琳
                                        法  官  王筱寧
                                        法  官  倪霈棻
以上正本證明與原本無異。
不得上訴。
　　　　　　　　　　　　　　　　        書記官　吳雪華
中　　華　　民　　國　　111 　年　　4 　　月　　19　　日
附表：
被告應給付告訴人甲○○新臺幣（下同）41萬5,000元，共分3期，付款方式如下：被告應自民國111年4月起，按月於每月25日以前給付，第1至2期給付13萬8,000元，第3期給付13萬9,000元。至全部清償完畢止，如有一期未付，視為全部到期。